---
layout: post
title: Análise de Redes com R
author: Neylson Crepalde - GIARS
date: 15 de Março de 2016
output: html_document
---
Olá. Aqui vai um tutorial visa esclarecer como realizar alguns passos da análise de redes sociais usando o ambiente R.

Primeiro, carregamos os pacotes **sand** que contém os bancos de dados que usaremos e **igraph** usado para análises. O pacote **sand** carrega automaticamente o pacote **igraph** e, por isso, não precisamos chamá-lo novamente. Se houver um erro indicando que o pacote não está instalado, digite o código 
```{r eval=F}
install.packages("sand")
```
```{r}
library(sand)
```

Vamos começar a trabalhar com algumas visualizações da rede de associações de advogados em New England (LAZEGA, 2001). Para conhecer melhor os dados digite o código 
```{r eval=F}
help(lazega)
```
Primeiro, vamos atualizar os dados para que a nova versão do **igraph** não fique colocando *warnings* desnecessários. Depois, vamos gerar 3 visualizações, a primeira com um layout *default*, a segunda com um layout *Kamada Kawai* e a terceira com um layout *Fruchterman-Reingold*. Usaremos também o comando **vertex.label=NA** para especificar que não queremos imprimir labels nos vértices da rede e **vertex.size** para especificar o tamanho dos vértices. 

```{r}
lazega <- upgrade_graph(lazega)
plot(lazega, vertex.label=NA)
plot(lazega, layout=layout_with_kk(lazega), vertex.label=NA, vertex.size=10)
plot(lazega, layout=layout_with_fr(lazega), vertex.label=NA, vertex.size=8)
```

Às vezes é necessário investigar os arcos existentes no grafo. Para isso use o comando 
```{r}
E(lazega)
```
Para obter a matriz de adjacências, use 
```{r}
get.adjacency(lazega)
```

Medidas Descritivas
-------------------

Agora, vamos obter algumas medidas descritivas da rede. Para obtermos a distribuição de grau faça
```{r}
grau <- degree(lazega)
hist(grau)
grau
summary(grau)
```
Para investigar a distribuição de grau, podemos usar
```{r}
dist.grau <- degree.distribution(lazega)
d <- 1:max(grau)-1
ind <- grau !=0
plot(d[ind], dist.grau[ind], log="xy", pch=19,
     xlab=c("Log-Degree"), ylab=c("Log-Intensity"), main="Log-Log Degree Distribution")
legend("bottomleft", "Distribuição de grau na escala log-log")
```


Referências
-----------

KOLACZYK, Eric D.; CSÁRDI, Gábor. **Statistical analysis of network data with R**. New York, NY: Springer, 2014.

LAZEGA, Emmanuel. **The Collegial Phenomenon**: The Social Mechanisms of Cooperation Among Peers in a Corporate Law Partnership. Oxford: Oxford University Press, 2001.
